【裁判字號】    99,聲再,15
【裁判日期】    991012
【裁判案由】    聲請再審
【裁判全文】
臺灣臺北地方法院刑事裁定      99年度聲再字第15號
聲  請  人
即受判決人  甲○○
上列聲請人因詐欺案件，對於本院管轄之第二審合議庭於中華民
國98年11月30日所為之第二審刑事確定判決（98年度簡上字第
347 號），聲請再審，本院裁定如下：
    主  文
再審之聲請駁回。
    理  由
一、本件聲請意旨詳如附件。
二、次按有罪之判決確定後，因發現確實之新證據，足認受有罪
    判決之人應受無罪、免訴、免刑或輕於原判決所認罪名之判
    決者，得為受判決人之利益，聲請再審，刑事訴訟法第420
    條第1項第6款定有明文。再按所謂發見確實之新證據，在解
    釋上須具備新穎性、確實性、影響性（或關聯性）之要件始
    足當之。所謂「新穎性」係指該項證據於審判時並未經發現
    或存在或未及提出或審酌，而於判決後始發現；所謂「證據
    之確實性」係指該項證據依其形式上之觀察係真實存在；所
    謂「影響性」係指如經提出或審酌在客觀上顯可動搖原確定
    判決而使受判決人獲有利之判決而言。倘該證據在審判時已
    經發現或存在且業經審酌並已說明其取捨之理由，或該證據
    資料在形式上尚未能確定其真實存在，或其形式上雖屬真實
    ，然縱予提出供法院審酌，在客觀上亦未必能據以動搖原確
    定判決之基礎或依其他證據資料所作事實之認定者，即非刑
    事訴訟法第420條第1項第6款所謂發見確實之新證據。又刑
    事訴訟法第420條第1項第6款所謂發見確實之新證據，係指
    該項證據，事實審法院於判決前因未經發見，不及調查斟酌
    ，至其後始行發見者而言，若判決前已經當事人提出或聲請
    調查之證據，經原法院捨棄不採者，即非該條款所謂發見之
    新證據（最高法院28年抗字第8號判例意旨可資參照）。
三、本院經查：
  (一)聲請人甲○○涉犯幫助詐欺犯行，前經本院於98年7月22 日
    以98年度簡字第2819號判處有期徒刑3月，如易科罰金，以
    新臺幣1,000元折算1日，聲請人不服，提起上訴，經本院於
    98年11月30日以98年度簡上字第347號判決駁回上訴確定等
    情，有臺灣高等法院被告前案紀錄表、前開判決書等件在卷
    可按。聲請人受刑事有罪判決確定之事實，堪以認定。
  (二)聲請人提出臺灣士林地方法院99年2月26日98年度易字第831
    號刑事判決，主張於該判決中已載明其係因接獲詐騙集團成
    員之電話，陷於錯誤，乃於98年3月6日晚上8時46分許，依
    詐騙集團成員之指示匯款新臺幣（下同）24,000元至該員指
    定帳戶內，是足徵其確為詐欺集團成員之被害人乙節，固有
    聲請人所提出前揭臺灣士林地方法院98年度易字第831號刑
    事判決1份在卷足憑，且此亦為本院98年度簡上字第347號判
    決時所未審酌。然本案臺灣臺北地方法院檢察署檢察官係以
    聲請人有於98年3月9日在臺北縣五股交流道附近交付其所申
    辦之中國信託商業銀行股份有限公司城東分行帳號為0000
    00000000號帳戶之存摺、提款卡予詐欺集團成員使用，致被
    害人林桓賦於98年3月10日下午10時許，因接獲詐欺集團成
    員之電話，陷於錯誤乃匯款至聲請人前揭帳戶，認聲請人此
    部分涉犯幫助詐欺之犯行，然聲請人所舉出前揭其係遭詐騙
    乃匯款乙節，至多僅足以證明其於98年3月6日有因接獲詐騙
    集團成員之電話因而匯款，惟實難單憑此點，即遽以推論聲
    請人於98年3月9日亦係係因接獲詐騙集團成員，因而陷於錯
    誤，乃交付前揭中國信託商業銀行之存摺、提款卡等物，是
    聲請人所提出之上開臺灣士林地方法院98年度易字第831號
    刑事判決，要與本案無涉，亦即與本案欠缺關連性，故自難
    做為有利於聲請人之認定，是該證據縱予提出供法院審酌，
    在客觀上並未能動搖原確定判決之基礎或其他證據資料所作
    事實之認定，揆諸前揭說明，此等證據並不具有影響性，自
    非所謂發見確實之新證據。
  (三)另就聲請人所提出之證人蔡明潔98年3月13日之警詢筆錄，
    此為本院98年度簡上字第347號判決時，即已附於卷證內，
    自難謂為新證據，至聲請人另提出其所使用之0000000000號
    行動電話於98年3月6日至9日之通聯絡紀錄，用以證明其於
    上開日期確有與號碼為0000000000號之室內電話聯繫，惟此
    部分聲請人於本院98年度簡上字第347號詐欺案件時，即已
    敘及，原審亦有向財金資訊股份有限公司函詢上開室內電話
    之使用情形，且本院98年度簡上字第347號判決理由內亦已
    敘明並無證據證明上開號碼係供詐欺集團成員使用等情明確
    ，是聲請人所提出之上開二項證據，要不具備「新穎性」，
    自與聲請再審之要件不合。
四、綜上所述，聲請人以原確定判決就足生影響於判決之重要證
    據漏未審酌為由，依刑事訴訟法第420條第1項第6款、第421
    條規定，向本院聲請再審，為無理由，應予駁回。
據上論斷，應依刑事訴訟法第434 條第1 項，裁定如主文。
中    華    民    國    99    年    10   月    12    日
          刑事第二十庭  審判長法  官   郭惠玲
                              法  官   呂政燁
                              法  官   柯姿佐
以上正本證明與原本無異。
如不服本裁定，應於裁定送達後5日內向本院提出抗告狀。
                              書記官   劉穗筠
中    華    民    國    99    年    10   月    12    日

司法院資訊處製作；財團法人民間司法改革基金會備份。
